【裁判字號】    99,審交易,191
【裁判日期】    990831
【裁判案由】    過失傷害
【裁判全文】
臺灣桃園地方法院刑事判決           99年度審交易字第191號
公  訴  人  臺灣桃園地方法院檢察署檢察官
被      告  乙○○
上列被告因過失傷害案件，經檢察官提起公訴（98年度偵字第27
450 號），本院判決如下：
    主  文
本件公訴不受理。
    理  由
一、公訴意旨如檢察官起訴書所載（如附件）。
二、按告訴乃論之罪，告訴人於第一審辯論終結前得撤回其告訴
    ，又告訴經撤回者，法院應諭知不受理之判決，刑事訴訟法
    第238 條第1 項、第303 條第3 款分別定有明文。本件被告
    乙○○因起訴書犯罪事實欄所載行為，經檢察官認係犯刑法
    第284 條第1 項前段之過失傷害罪嫌，乃提起公訴，惟依同
    法第287 條前段規定，須告訴乃論，茲據告訴人丙○○於本
    院準備程序中當庭撤回告訴，有本院民國99年8 月13日準備
    程序筆錄1 份在卷可稽，依前開法律規定，本件爰不經言詞
    辯論，逕為不受理判決之諭知。
三、據上論斷，應依刑事訴訟法第303 條第3 款、第307 條，判
    決如主文。
中    華    民    國    99    年    8     月    31    日
                      刑事庭  法  官  林靜梅
以上正本證明與原本無異。
如不服本判決應於收受判決後10日內向本院提出上訴書狀，並應
敘述具體理由。其未敘述上訴理由者，應於上訴期間屆滿後20日
內向本院補提理由書( 均須按他造當事人之人數附繕本) 「切勿
逕送上級法院」。
                              書記官  施春祝
中    華    民    國    99    年    8     月    31    日
附件：
臺灣桃園地方法院檢察署檢察官起訴書
                                     98年度偵字第27450號
    被      告  乙○○  男  50歲（民國○○年○月○○日生）
                        住桃園縣龜山鄉○○路○段837號
                        國民身分證統一編號：Ｚ000000000號
上列被告因過失傷害案件，已經偵查終結，認應該提起公訴，茲
將犯罪事實及證據並所犯法條分敘如下：
        犯罪事實
一、乙○○於民國98年10月25日下午某時許，行走於桃園縣龜山
    鄉○○路○段上，嗣於同日下午1時30分許，行經桃園縣龜山
    鄉○○路○段908號前時，本應注意道路100公尺內設有行人
    穿越道者，須經行人穿越道穿越，不得在其100公尺範圍內
    穿越道路，且道路畫有槽化線者，行人不得任意穿越，而依
    當時天氣晴、日間光線、視距良好等並無不能注意之情事，
    竟疏未注意貿然穿越距離行人穿越道69.5公尺並畫有槽化線
    之道路，適有丙○○騎乘車牌號碼717-GCR號重型機車行經
    上址，遂生撞擊，致丙○○受有下肢傷口及胸部挫傷之傷害
    。
二、案經丙○○訴由桃園縣政府警察局龜山分局報告偵辦。
        證據並所犯法條
一、證據名稱暨待證事實
┌──┬────────┬──────────────┐
│編號│  證 據 名 稱   │        待 證 事 實         │
├──┼────────┼──────────────┤
│ 1  │被告乙○○於警詢│被告辯稱伊有看左右來車之事實│
│    │及本署偵查中之供│。                          │
│    │述              │                            │
├──┼────────┼──────────────┤
│ 2  │告訴人丙○○於警│被告穿越上開道路之事實。    │
│    │詢中之指述      │                            │
├──┼────────┼──────────────┤
│ 3  │道路交通事故現場│全部犯罪事實。              │
│    │圖、道路交通事故│                            │
│    │調查報告表（一）│                            │
│    │（二）、現場照片│                            │
│    │4張             │                            │
├──┼────────┼──────────────┤
│ 4  │桃園榮民醫院診斷│告訴人受有前揭傷害之事實。  │
│    │證明書1紙       │                            │
└──┴────────┴──────────────┘
二、核被告乙○○所為，係犯刑法第284條第1項前段過失傷害罪
    嫌。
三、依刑事訴訟法第251條第1項提起公訴。
    此  致
臺灣桃園地方法院
中    華    民    國    99    年    6     月    4    日
                              檢  察  官  甲○○
本件證明與原本無異
中    華    民    國    99    年    6     月   15    日
                              書  記  官  洪晏涵
收受原本日期99年6月15日
涉犯法條
中華民國刑法第284條（過失傷害罪）
因過失傷害人者，處 6 月以下有期徒刑、拘役或 5 百元以下罰
金，致重傷者，處 1 年以下有期徒刑、拘役或 5 百元以下罰金
。
從事業務之人，因業務上之過失傷害人者，處 1 年以下有期徒
刑、拘役或 1 千元以下罰金，致重傷者，處 3 年以下有期徒刑
、拘役或 2 千元以下罰金。

司法院資訊處製作；財團法人民間司法改革基金會備份。
